臺灣臺南地方法院刑事判決
111年度交簡上字第111號
上  訴  人
即  被  告  吳木榮


上列上訴人即被告因公共危險案件，不服本院於中華民國111年4
月6日所為111年度交簡字第1178號第一審刑事簡易判決（起訴書
案號：臺灣臺南地方檢察署111年度營偵字第442號），提起上訴
，本院管轄之第二審合議庭判決如下：
    主  文
上訴駁回。
    事實及理由
一、本案經本院審理結果，認第一審刑事簡易判決以上訴人即被
    告吳木榮所為係犯刑法第185 條之3 第1 項第1 款之吐氣所
    含酒精濃度達每公升0.25毫克以上而駕駛動力交通工具罪，
    累犯，量處有期徒刑6 月，併科罰金新臺幣（以下同）1萬
    元，有期徒刑如易科罰金，罰金如易服勞役，均以1,000元
    折算1 日，相關事實、證據及理由均引用第一審刑事簡易判
    決書及檢察官起訴書（詳附件）之記載。
二、按關於刑法第47條第1 項累犯規定參照司法院釋字第775號
    解釋意旨，認為累犯加重本刑部分，並不生違反憲法一行為
    不二罰原則之問題。惟其不分情節，基於累犯者有其特別惡
    性及對刑罰反應力薄弱等立法理由，一律加重最低本刑，於
    不符刑法第59條所定要件之情形下，致生行為人所受之刑罰
    超過其所應負擔罪責之個案，不符憲法罪刑相當原則、比例
    原則。於此範圍內，在修正前，為避免發生上述罪刑不相當
    之情形，法院固應斟酌個案情形，裁量是否依該規定加重最
    低本刑；倘事實審法院已就個案犯罪情節，具體審酌行為人
    一切情狀及所應負擔之罪責，經裁量結果認依刑法第47條第
    1 項規定加重其最低本刑，而無過苛或罪刑不相當之情形者
    ，即與上開解釋意旨無違。又按量刑之輕重，係事實審法院
    得依職權自由裁量之事項，茍已斟酌刑法第57條各款所列情
    狀而未逾越法定刑度，則不得遽指為違法；又刑罰之量定屬
    法院自由裁量之職權行使，但仍應審酌刑法第57條所列各款
    事由及一切情狀，為酌量輕重之標準，並非漫無限制，在同
    一犯罪事實與情節，如別無其他加重或減輕之原因，下級法
    院量定之刑，亦無過重或失輕之不當情形，則上級法院對於
    下級法院之職權行使，原則上應予尊重（最高法院72年度台
    上字第6696號判決、85年度台上字第2446號判決意旨可資參
    照）。是法律固賦予法官自由裁量權，但此項裁量權之行使
    ，並非得以任意或自由為之，仍應受一般法律原則之拘束，
    必須符合法律授權之目的，並受法律秩序之理念、法律感情
    及慣例所規範，法官量刑權雖係受法律拘束之裁量原則，但
    其內涵仍將因各法官之理念、價值觀、法學教育背景之不同
    而異，故自由裁量之界限仍難有客觀之解答，端賴法官於個
    案審判時，依個案事由加以審酌，若無裁量濫用情事，難謂
    有不當之處。
三、原審經審理結果，認被告係犯刑法刑法第185條之3第1項第1
    款不能安全駕駛動力交通工具罪，並審酌被告前因犯相同之
    罪，經本院以105年度交簡上字第265號判決、106年度交簡
    字第19號判決分別判處有期徒刑3月、4月確定，經本院再以
    106年度聲字第899號裁定就有期徒刑部分定應執行有期徒刑
    6月確定，有期徒刑於民國106年10月24日執行完畢，5 年以
    內故意再犯有期徒刑以上之本罪，為累犯，並參酌前揭解釋
    意旨，認被告所犯本罪，應依刑法第47條第1 項累犯規定加
    重其刑等旨，尚難謂為違法。復說明考量被告酒後不應駕車
    之觀念，已透過教育、宣導及各類媒體廣為介紹傳達各界周
    知多年，詎被告仍無視法令規範，於飲酒後精神狀態已受酒
    精影響之狀態下，率爾駕車上路，枉顧其他用路人之安全；
    惟念被告犯後坦承犯行，態度尚佳，並考量其智識程度、家
    庭狀況、查獲時吐氣所含酒精濃度為每公升0.34毫克、已有
    多次酒後駕車之公共危險前案紀錄、幸未肇事等一切情狀，
    判處被告有期徒刑6月，併科罰金1萬元，有期徒刑如易科罰
    金，罰金如易服勞役，均以1,000 元折算1 日，顯已注意適
    用刑法第57條之規定，就量刑刑度詳為審酌並敘明理由，既
    未逾越法定刑度，亦未濫用自由裁量之權限，所為量刑核無
    不當或違法，自難認有何違反罪刑相當原則之情狀，揆諸前
    揭最高法院裁判意旨，本院自應予以尊重。從而，被告提起
    本件上訴，為無理由，應予駁回。
四、末按被告經合法傳喚，無正當之理由不到庭者，得不待其陳
    述，逕行判決，刑事訴訟法第371 條定有明文。又對於簡易
    判決處刑不服而上訴者，得準用上開規定，刑事訴訟法第45
    5 條之1 第3 項規定甚明。查本件被告經合法傳喚無正當理
    由未到庭，爰依前開規定不待其陳述逕行判決。
據上論斷，依刑事訴訟法第455 條之1 第1 項、第3 項、第368
條、第373 條、第371 條，判決如主文。
本案經檢察官黃慶瑋提起公訴，檢察官蘇聖涵到庭執行職務。
中　　華　　民　　國　　111 　年　　6 　　月　　21　　日
　　　　　　　　　刑事第八庭  審判長  法　官　鄭燕璘
　　　　　　　　　
　　　　　　　　　                    法  官  郭瓊徽
　　　　　　　　　 
　　　　　　　　　                    法  官  陳碧玉
以上正本證明與原本無異。
不得上訴。
        　　　　　　　　　　　　　　　書記官　楊玉寧
中　　華　　民　　國　　111 　年　　6 　　月　　22　　日
附件：
臺灣臺南地方法院刑事簡易判決　
111年度交簡字第1178號
公　訴　人　臺灣臺南地方檢察署檢察官
被　　　告　吳木榮　男　(民國00年00月00日生)
　　　　　　　　　　身分證統一編號：Z000000000號
　　　　　　　　　　住臺南市○○區○○里○○00號
上列被告因公共危險案件，經檢察官提起公訴（111年度營偵字
第442號），因被告自白犯罪，本院認為宜以簡易判決處刑如下
：
    主  文
吳木榮駕駛動力交通工具而吐氣所含酒精濃度達每公升零點二五
毫克以上，累犯，處有期徒刑陸月，併科罰金新臺幣壹萬元，有
期徒刑如易科罰金，罰金如易服勞役，均以新臺幣壹仟元折算壹
日。
    事實及理由
一、本件犯罪事實及證據均引用附件檢察官起訴書之記載。
二、核被告吳木榮所為，係犯刑法第185條之3第1項第1款之駕駛
    動力交通工具而吐氣所含酒精濃度達每公升0.25毫克以上罪
    。被告有附件犯罪事實欄所載之前案科刑及執行紀錄，有臺
    灣高等法院被告前案紀錄表附卷可按，其受徒刑之執行完畢
    ，5年以內故意再犯本件有期徒刑以上之罪，為累犯，且依
    司法院釋字第775號解釋意旨，審酌本案被告犯罪情節，並
    無因適用刑法第47條第1項規定加重最低本刑致無法處以最
    低法定本刑，而使其所受刑罰超過所應負擔罪責之罪刑不相
    當情形，是本件仍應依刑法第47條第1項規定加重其刑。爰
    審酌酒後不應駕車之觀念，已透過教育、宣導及各類媒體廣
    為介紹傳達各界周知多年，詎被告仍無視法令規範，於飲酒
    後精神狀態已受酒精影響之狀態下，率爾駕車上路，枉顧其
    他用路人之安全；惟念被告犯後坦承犯行，態度尚佳，並考
    量其智識程度、家庭狀況、查獲時吐氣所含酒精濃度為每公
    升0.34毫克、已有多次酒後駕車之公共危險前案紀錄、幸未
    肇事等一切情狀，量處如主文所示之刑，並諭知有期徒刑易
    科罰金及罰金易服勞役之折算標準。
三、依刑事訴訟法第449條第2項、第454條第2項，刑法第185條
    之3第1項第1款、第47條第1項、第41條第1項前段、第42條
    第3項前段，刑法施行法第1條之1，逕以簡易判決處如主文
    所示之刑。
四、如不服本判決，得自簡易判決送達之日起20日內，向本院提
    起上訴。
中　　華　　民　　國　　111 　年　　4 　　月　　6 　　日
                  刑事第七庭  法　官　孫淑玉
以上正本證明與原本無異。
                              書記官　洪千棻
中　　華　　民　　國　　111 　年　　4 　　月　　7 　　日
附錄本案論罪科刑法條：
中華民國刑法第185條之3
駕駛動力交通工具而有下列情形之一者，處3年以下有期徒刑，
得併科30萬元以下罰金：
一、吐氣所含酒精濃度達每公升零點二五毫克或血液中酒精濃度
    達百分之零點零五以上。
二、有前款以外之其他情事足認服用酒類或其他相類之物，致不
    能安全駕駛。
三、服用毒品、麻醉藥品或其他相類之物，致不能安全駕駛。
因而致人於死者，處3年以上10年以下有期徒刑，得併科2百萬元
以下罰金；致重傷者，處1年以上7年以下有期徒刑，得併科1百
萬元以下罰金。
曾犯本條或陸海空軍刑法第54條之罪，經有罪判決確定或經緩起
訴處分確定，於十年內再犯第1項之罪因而致人於死者，處無期
徒刑或5年以上有期徒刑，得併科3百萬元以下罰金；致重傷者，
處3年以上10年以下有期徒刑，得併科2百萬元以下罰金。

【附件】
臺灣臺南地方檢察署檢察官起訴書
                                    111年度營偵字第442號
　　被　　　告　吳木榮　男　62歲（民國00年00月00日生）
　　　　　　　　　　　　住臺南市○○區○○里○○00號
　　　　　　　　　　　　國民身分證統一編號：Z000000000號
上列被告因公共危險案件，業經偵查終結，認應提起公訴，茲將
犯罪事實及證據並所犯法條分敘如下：
　　　　犯罪事實
一、吳木榮前因公共危險案件，經臺灣臺南地方法院以105年度
    交簡上字第265號判決處有期徒刑3月確定、106年度交簡字
    第19號判決處有期徒刑4月確定，2案經定應執行刑，於民國
    106年11月3日執行完畢出監。詎其猶不知悔改，明知飲用酒
    類後不得駕駛動力交通工具，竟於111年2月8日16時40分許
    起至同日16時50分許止，在臺南市將軍區某處，飲用保力達
    藥酒後，仍酒後駕駛車牌號碼0000-00號自用小客貨車離開
    。嗣於同日17時許，吳木榮駕駛上開自用小客貨車行經臺南
    市將軍區南21線道路時，因未繫安全帶而為警攔查，發現其
    渾身酒氣，遂對其施以酒精濃度吐氣檢測後，於同日17時18
    分測得其吐氣所含酒精濃度達每公升0.34毫克，始悉上情。
二、案經臺南市政府警察局學甲分局移送偵辦。
　　　　證據並所犯法條
一、上揭犯罪事實，業據被告吳木榮於警詢及偵查中坦承不諱，
    並有臺南市政府警察局學甲分局公共危險當事人酒精測定紀
    錄表、呼氣酒精測試器檢定合格證書各1份、臺南市政府警
    察局舉發違反道路交通管理事件通知單3份在卷可稽，足認
    被告自白與事實相符，被告犯嫌堪以認定。
二、核被告所為，係犯刑法第185條之3第1項第1款之吐氣所含酒
    精濃度達每公升0.25毫克以上而駕駛動力交通工具罪嫌。又
    被告除有犯罪事實欄所載之公共危險前案紀錄外，於110年
    間亦有公共危險案件，且駕駛執照業因酒駕吊銷等情，有本
    署全國刑案資料查註紀錄表、證號查詢汽車駕駛人結果各1
    份在卷可佐，是被告本次所犯之罪，其罪名、法益種類及罪
    質，均與前案屬相同性質之罪，其於5年以內故意再犯本案
    有期徒刑以上之罪，顯見被告並未記取教訓，具有特別惡性
    且對刑罰之反應力薄弱，為累犯，請參照司法院大法官釋字
    第775號解釋意旨，依刑法第47條第1項之規定，加重其刑。
三、依刑事訴訟法第251條第1項提起公訴。
　　此　致
臺灣臺南地方法院
中　　華　　民　　國　 111　　年　　2 　　月　　17　　日
                              檢  察  官　黃慶瑋
本件證明與原本無異
中　　華　　民　　國　 111　　年　　2 　　月　  25　　日
                              書  記  官  楊芝閩

附錄本案所犯法條全文
中華民國刑法第185條之3第1項第1款
駕駛動力交通工具而有下列情形之一者，處 3 年以下有期徒刑
，得併科 30 萬元以下罰金：
一、吐氣所含酒精濃度達每公升零點二五毫克或血液中酒精濃度
    達百分之零點零五以上。
二、有前款以外之其他情事足認服用酒類或其他相類之物，致不
    能安全駕駛。
三、服用毒品、麻醉藥品或其他相類之物，致不能安全駕駛。
因而致人於死者，處 3 年以上 10 年以下有期徒刑，得併科 2
百萬元以下罰金；致重傷者，處 1 年以上 7 年以下有期徒刑，
得併科 1 百萬元以下罰金。
曾犯本條或陸海空軍刑法第 54 條之罪，經有罪判決確定或經緩
起訴處分確定，於十年內再犯第 1 項之罪因而致人於死者，處
無期徒刑或 5 年以上有期徒刑，得併科 3 百萬元以下罰金；致
重傷者，處 3 年以上 10 年以下有期徒刑，得併科 2 百萬元以
下罰金。